# 母子公司内部债权转让对合并报表（利润表）的影响

提问人：qicool 时间：2017-09-05 18:07:43
A公司为大海公司的母公司，大海公司账户中的应收账款原值 5000 万元（第三方客户），在 2016 年度以前已经全额计提坏账准备，其对母公司A有往来款 4000 万元，计入“其他应付款”（母公司计入“其他应收款”），A公司在 2016 年度前已对该往来款计提坏账准备3000 万元。在 2016 年度的合并报表中，母公司A与大海公司的往来款及相应的坏账准备已在 2016 年度的合并报表中抵消。现大海公司欲将其对第三方客户全部应收账款债权转让给母公司A，抵偿原有借款（即进行抵账）。 母公司A个别报表中应做如下会计分录：
1 ．与大海公司的往来款抵账借：应收账款-第三方 5000 贷：其他应收款-大海 4000 XXXX 10002．抵账视同收回往来款，转回部分原计提的坏账准备借：坏账准备-其他应收款 3000 贷：资产减值损失 3000 子公司A个别报表中应做如下会计分录： 1 ．与母公司A的往来款抵账借：其他应付款-A公司 4000 XXXX 1000贷：应收账款-第三方50002 ．抵账视同收回应收账款，转回计提的坏账准备借：坏账准备-应收账款 4000 贷：资产减值损失 4000 请教各位路过大咖：1.母、子公司的抵账事项账务处理完毕后，内部抵消事项是否已经消除？2.该事项对合并层面是否影响合并利润？？其考虑的依据是什么？？

回答人：chenyiwei
如果大海公司账面对这些应收账款全额计提坏帐准备的处理是恰当的，则表明其可收回金额为零，母公司接受可收回金额为零的应收账款抵偿子公司欠款，等于是对子公司的债务豁免行为。 母公司账务处理：借：应收账款 0 ，借：长期股权投资——大海公司1000 ，借：坏帐准备 3000 ，贷：其他应收款——大海公司 4000 大海公司账务处理：借：坏帐准备 5000 ，借：其他应付款——母公司 4000 ，贷：应收账款 3000 ，贷：资本公积 4000
合并报表层面应完全消除该内部抵账事项的影响。

提问人：qicool 时间：2017-09-05 20:48:45
谢谢陈版的解答，知道了答案。 但是您列出的两个公司个别报表的分录没看明白，这个业务不影响个别报表损益吗？？

回答人：chenyiwei
在抵账环节，是按照权益性/交易原则处理的，不影响母子公司各自损益。